【裁判字號】    98,訴,2888
【裁判日期】    981029
【裁判案由】    毒品危害防制條例
【裁判全文】
臺灣臺中地方法院宣示判決筆錄          98年度訴字第2888號
公  訴  人  臺灣臺中地方法院檢察署檢察官
被      告  甲○○
                    國民
指定辯護人  本院公設辯護人  乙○○
上列被告因違反毒品危害防制條例案件，經檢察官提起公訴（九
十八年度毒偵字第二二三九、二三八三號），並聲請認罪協商，
本院裁定進行認罪協商程序後，於中華民國九十八年十月二十九
日下午四時，在本院刑事第十五法庭宣示判決，出席職員如下：
    法  官  林學晴
    書記官  簡雅文
法官起立朗讀判決主文、犯罪事實要旨、處罰條文、附記事項，
及告以上訴限制、期間並提出上訴狀之法院，且諭知記載其內容
：
一、主  文：
    甲○○施用第一級毒品，累犯，處有期徒刑拾壹月。又施用
    第一級毒品，累犯，處有期徒刑拾壹月，扣案之第一級毒品
    海洛因貳包（驗餘淨重分別為零點零玖公克、零點零捌玖
    公克），均沒收銷燬之；扣案之注射針筒貳支，均沒收。應
    執行有期徒刑壹年陸月，扣案之第一級毒品海洛因貳包（驗
    餘淨重分別為零點零玖公克、零點零捌玖公克），均沒收
    銷燬之；扣案之注射針筒貳支，均沒收。
二、犯罪事實要旨：
    甲○○前因施用毒品案件，經送觀察、勒戒後，認無繼續施
    用毒品之傾向，於民國九十三年四月二十七日執行完畢釋放
    ，並由臺灣臺中地方法院檢察署檢察官以九十三年度毒偵字
    第一０四０號為不起訴處分確定。復因竊盜案件，經本院以
    九十二年度易字第二九五九號判處有期徒刑九月確定，於九
    十四年一月二十六日縮刑期滿執行完畢而於翌日出監。又因
    竊盜等案件，經本院分別以九十四年度豐簡字第四二七號及
    九十四年度易字第一九二六號各判處有期徒刑四月、七月確
    定，經接續執行後，於九十五年八月二十九日縮刑期滿執行
    完畢而於翌日出監。再因施用第一級毒品及竊盜等案件，經
    本院分別以九十五年度訴字第三七四六號及九十六年度易字
    第一九七號各判處有期徒刑八月、十月，嗣經本院依九十六
    年度聲減字第二七七七號裁定各減為有期徒刑四月、五月，
    合併應執行有期徒刑八月確定，於九十六年八月二十六日縮
    刑期滿執行完畢而於翌日出監。另因施用第一級毒品案件，
    經本院以九十八年度訴字第一０二六號判處有期徒刑十月確
    定（現正執行中）。詎其猶不知戒絕毒癮，仍再為下列行為
    ：
  (一)基於施用第一級毒品海洛因之犯意，於九十八年三月十一日
    早上九時許，在臺中縣豐原市○○里○○路○段六巷十四弄
    三號之住處內，以針筒注射之方式，施用第一級毒品海洛因
    一次；嗣於同日十三時九分許，為警徵得其同意後，採集其
    尿液送驗結果，呈嗎啡、可待因陽性反應，而查悉上情。
  (二)復基於施用第一級毒品海洛因之犯意，於九十八年五月三十
    日早上九時許，在上址住處內，以針筒注射之方式，施用第
    一級毒品海洛因一次；嗣於同日二十一時三十分許，為警在
    其上址住處查獲，當場扣得第一級毒品海洛因二包（驗餘淨
    重分別為０‧０九三公克及０‧０八九公克）、注射針筒二
    支（已使用過），經警採集其尿液送驗結果，亦呈嗎啡、可
    待因陽性反應，始查悉上情。
三、處罰條文：毒品危害防制條例第十條第一項。
四、附記事項：
  (一)查被告前因施用毒品案件，經送觀察、勒戒後，認無繼續施
    用毒品之傾向，於九十三年四月二十七日執行完畢釋放，並
    由臺灣臺中地方法院檢察署檢察官以九十三年度毒偵字第一
    ０四０號為不起訴處分確定。復因竊盜案件，經本院以九十
    二年度易字第二九五九號判處有期徒刑九月確定，於九十四
    年一月二十六日縮刑期滿執行完畢而於翌日出監。又因竊盜
    等案件，經本院分別以九十四年度豐簡字第四二七號及九十
    四年度易字第一九二六號各判處有期徒刑四月、七月確定，
    經接續執行後，於九十五年八月二十九日縮刑期滿執行完畢
    而於翌日出監。再因施用第一級毒品及竊盜等案件，經本院
    分別以九十五年度訴字第三七四六號及九十六年度易字第一
    九七號各判處有期徒刑八月、十月，嗣經本院依九十六年度
    聲減字第二七七七號裁定各減為有期徒刑四月、五月，合併
    應執行有期徒刑八月確定，於九十六年八月二十六日縮刑期
    滿執行完畢而於翌日出監等情，有臺灣高等法院被告前案紀
    錄表及臺灣臺中地方法院檢察署刑案資料查註紀錄表各一份
    附卷可參，其於受徒刑執行完畢後五年以內，故意再犯本件
    有期徒刑以上之二罪，為累犯，均應依刑法第四十七條第一
    項之規定加重其刑。
  (二)扣案之第一級毒品海洛因二包（第一包送驗淨重０‧一０一
    公克、驗餘淨重０‧０九三公克，第二包送驗淨重０‧０九
    四公克、驗餘淨重０．０八九公克），均係毒品危害防制條
    例第二條第二項第一款所稱之第一級毒品一節，有行政院衛
    生署草屯療養院草療鑑字第0980600175號鑑定書附卷可稽，
    應依毒品危害防制條例第十八條第一項前段之規定，均沒收
    銷燬之。至扣案之注射針筒二支，均係被告所有供施用第一
    級毒品海洛因所用之物，業據被告供承在卷，爰依刑法第三
    十八條第三項、第一項第二款之規定宣告沒收，附此敘明。
五、協商判決除有刑事訴訟法第四百五十五條之四第一項第一款
    於本訊問程序終結前，被告撤銷協商合意或檢察官撤回協商
    聲請者；第二款被告協商之意思非出於自由意志者；第四款
    被告所犯之罪非第四百五十五條之二第一項所定得以聲請協
    商判決者；第六款被告有其他較重之裁判上一罪之犯罪事實
    者；第七款法院認應諭知免刑或免訴、不受理者情形之一，
    及違反同條第二項「法院應於協商合意範圍內為判決；法院
    為協商判決所科之刑，以宣告緩刑或二年以下有期徒刑、拘
    役或罰金為限」之規定者外，不得上訴。
六、如有上開可得上訴情形，得自收受宣示判決筆錄送達之日起
    十日內，向本院提出上訴書狀，上訴於第二審法院。
中    華    民    國    98    年    10    月    29    日
                  臺灣臺中地方法院刑事第十五庭
                                  書記官  簡雅文
                                  法  官  林學晴
以上正本證明與原本無異。
上訴書狀如未敘述理由，應於上訴期間屆滿後20日內補提理由書
狀於本院。（應敘述具體理由並附繕本）。
                                  書記官   簡雅文
中    華    民    國    98    年    10    月    29    日
【附錄本案論罪科刑法條全文】
毒品危害防制條例第十條：
施用第一級毒品者，處六月以上五年以下有期徒刑。
施用第二級毒品者，處三年以下有期徒刑。


司法院資訊處製作；財團法人民間司法改革基金會備份。
